【裁判字號】    99,審易,4759
【裁判日期】    991207
【裁判案由】    竊盜
【裁判全文】
臺灣高雄地方法院刑事判決            99年度審易字第4759號
公  訴  人  臺灣高雄地方法院檢察署檢察官
被      告  鄭光雄
上列被告因竊盜案件，經檢察官提起公訴（99年度偵字第27296
號、第29489 號、第31086 號），被告於準備程序中就被訴事實
為有罪之陳述，經本院告知簡式審判程序之旨，並聽取被告與公
訴人之意見後，本院裁定進行簡式審判程序，判決如下：
    主  文
鄭光雄犯如附表所示之罪共罪，分別處如附表所示之刑。應執
行有期徒刑壹年壹月。扣案之鉗子、老虎鉗各壹支均沒收。
    事實及理由
一、犯罪事實：
    鄭光雄意圖為自己不法之所有，基於竊盜之犯意，分別於附
    表所示之時間、地點、方式，竊取如附表所示被害人所有之
    財物。嗣經被害人等發覺並報警處理，分別於附表所示之時
    間、地點，為警查獲，而獲悉上情。
二、證據：
    上開犯罪事實，有下列證據可資證明：
  (一)證人即被害人葉淑芬、張存海、麥秀益等人於警詢中之指訴。
  (二)證人黃欽竑於警詢之證述。
  (三)扣案之鉗子1 支、老虎鉗子1 支、扣押物品目錄表2 紙、贓
    物認領保管單1 紙、照片共23張。
  (四)被告之自白。
三、論罪：
    按刑法第321 條第1 項第3 款之攜帶兇器竊盜罪，係以行為
    人攜帶兇器竊盜為其加重條件，此所謂兇器，其種類並無限
    制，凡客觀上足對人之生命、身體、安全構成威脅，具有危
    險性之兇器均屬之，且祇須行竊時攜帶此種具有危險性之兇
    器為已足，並不以攜帶之初有行兇之意圖為必要（最高法院
    79年臺上字第5253號判例意旨參照）。是查被告就附表編號
    (二)、(三)所示時間，分別攜帶之鉗子、老虎鉗各1 支，前端均
    係鐵製品，均可單手握持，長度分別約25公分、25公分等情
    ，有本院99年11月23日準備程序筆錄可參，足見其所攜帶之
    鉗子、老虎鉗等物，均屬質地堅硬且尖銳之物，客觀上可對
    人之生命、身體、安全構成威脅，具有危險性，要屬刑法第
    321 條第1 項第3 款所定兇器無訛。是核被告上開所為，就
    附表編號(一)部分係犯刑法第320 條第1 項竊盜罪；附表編號
    (二)、(三)所示部分則係犯刑法第321 條第1 項第3 款攜帶兇器
    竊盜罪。被告所犯上開3 罪，係犯意各別，行為互殊，應予
    分論併罰。
四、科刑：
  (一)爰審酌被告正值青年，竟不思以正當方法獲取財物，為貪圖
    不法利益，率爾竊取他人財物，所為實不足取，且有公共危
    險、竊盜之前科及執行紀錄（未構成累犯），有其臺灣高等
    法院被告前案紀錄表1 份附卷足參，足見其毫無悔改之心，
    且平日素行非佳；惟念及被告所竊取財物價值均非甚鉅，且
    附表編號(三)所示竊得之熱水器已發還被害人領回，有前揭贓
    物認領保管單1 紙在卷足憑，所造成之損害業已減輕，且被
    告犯後已坦承犯行等節，並綜合考量被告係國中畢業、無業
    、家境貧寒（見警卷教育程度欄、職業欄及家庭經濟狀況欄
    之記載），及其上開犯罪情節等一切情狀，分別量處如主文
    所示之刑，並定應執行刑如主文所示，以資懲儆。
  (二)末查，扣案之鉗子1 支、老虎鉗1 支，均為被告所有，且係
    分別供附表編號(二)、(三)所示竊盜犯行所用之物，此經被告自
    承在卷，是均應依刑法第38條第1 項第2 款之規定，分別於
    各該主文項下，併予宣告沒收之。另按刑法上沒收因犯罪所
    得之物，應指因犯罪行為直接所產生或取得特定之原物，故
    除法律規定得追徵價額或其他特別之規定外，因變賣盜贓或
    侵占之物所得之價金，既非因犯罪直接所取得特定之物，自
    不得為沒收之對象，此有最高法院70年度臺上字第5569號判
    決意旨可資參照。查本件附表編號(三)扣得之贓款新臺幣27元
    ，係被告販賣竊得之熱水器所得財物，應認係變賣盜贓所得
    之價金，非因犯罪直接所取得之特定物，依上說明，無庸予
    以沒收，公訴人認應予以沒收，容有誤會，併予敘明。
據上論斷，應依刑事訴訟法第273 條之1 第1 項、第284 條之1
、第299 條第1 項前段，刑法第320 條第1 項、第321 條第1 項
第3 款、第51條第5 款、第9 款、第38條第1 項第2 款，刑法施
行法第1 條之1 ，判決如主文。
本案經檢察官李怡增到庭執行職務。
中    華    民    國    99    年    12    月    7     日
                  刑事第十庭  法  官    呂明燕
以上正本證明與原本無異。
如不服本判決應於收受本判決後10日內向本院提出上訴書狀，並
應敘述具體理由，如未敘述上訴理由者，應於上訴期間屆滿後20
日內補提理由書狀於本院（均須按他造當事人之人數附繕本）「
切勿逕送上級法院」。
中    華    民    國    99    年    12    月    7     日
                              書記官    張琇晴
附錄本判決論罪科刑之法條：
中華民國刑法第320條
意圖為自己或第三人不法之所有，而竊取他人之動產者，為竊盜
罪，處5 年以下有期徒刑、拘役或 5 百元以下罰金。
意圖為自己或第三人不法之利益，而竊佔他人之不動產者，依前
項之規定處斷。
前二項之未遂犯罰之。
中華民國刑法第321條
犯竊盜罪而有左列情形之一者，處6 月以上、5 年以下有期徒刑
：
一、於夜間侵入住宅或有人居住之建築物、船艦或隱匿其內而犯
    之者。
二、毀越門扇、牆垣或其他安全設備而犯之者。
三、攜帶兇器而犯之者。
四、結夥三人以上而犯之者。
五、乘火災、水災或其他災害之際而犯之者。
六、在車站或埠頭而犯之者。
前項之未遂犯罰之。
附表：
┌─┬────┬────┬───┬──────────┬───────┬────────┐
│編│犯罪時間│犯罪地點│被害人│     行     為      │  查獲時、地  │  宣告之罪與刑  │
│號│        │        │      │                    │              │                │
├─┼────┼────┼───┼──────────┼───────┼────────┤
│(一)│99年5 月│高雄市前│大瑛企│徒手竊取停放在左列地│嗣經葉淑芬發覺│鄭光雄犯竊盜罪，│
│  │17日上午│鎮區鎮州│業公司│點之車牌號碼E8-8568 │遭竊後，報警處│處有期徒刑月。│
│  │6時20 分│路 16 號│（由葉│號自小貨車之汽車電瓶│理循線查悉。  │                │
│  │許之日間│旁      │淑芬所│1 個，價值約新臺幣（│              │                │
│  │        │        │使用）│下同）3500元，得手後│              │                │
│  │        │        │      │變賣供己花用。      │              │                │
├─┼────┼────┼───┼──────────┼───────┼────────┤
│  │99年8 月│高雄市前│張存海│持其所有，客觀上可對│99年8 月5 日下│鄭光雄犯攜帶兇器│
│(二)│4 日下午│鎮區鎮旺│      │人之生命、身體、安全│午8 時40分許，│竊盜罪，處有期徒│
│  │2時許   │街102 巷│      │構成威脅之鉗子1 支，│在高雄市前鎮區│刑柒月。扣案之鉗│
│  │        │40號    │      │竊取張存海所有懸掛於│鎮賢街52巷27號│子壹支，沒收之。│
│  │        │        │      │左列地點屋外牆壁上之│前，為警查獲。│                │
│  │        │        │      │熱水器1 個，價值約  │並扣得鉗子1 支│                │
│  │        │        │      │6500元，得手後變賣供│。            │                │
│  │        │        │      │己花用。            │              │                │
├─┼────┼────┼───┼──────────┼───────┼────────┤
│(三)│99年9 月│高雄市前│麥秀益│持其所有，客觀上可對│99年9 月23日下│鄭光雄犯攜帶兇器│
│  │23日下午│鎮區鎮賢│      │人之生命、身體、安全│午5 時許，在高│竊盜罪，處有期徒│
│  │4 時許  │街 52 巷│      │構成威脅之老虎鉗1 支│雄市前鎮區鎮華│刑陸月。扣案之老│
│  │        │51 號   │      │，竊取麥秀益所有懸掛│街98巷28弄10號│虎鉗壹支，沒收之│
│  │        │        │      │在左列地點屋後防火巷│住處內，為警查│。              │
│  │        │        │      │牆壁上之皇后牌熱水器│獲。並扣得老虎│                │
│  │        │        │      │1 個，得手後載至不知│鉗1 支及鄭光雄│                │
│  │        │        │      │情之黃欽竑所經營之位│花用後剩下之贓│                │
│  │        │        │      │於高雄市○鎮區○○路│款27元。      │                │
│  │        │        │      │48巷33弄8 之1 號「上│              │                │
│  │        │        │      │銘資源回收廠」，變賣│              │                │
│  │        │        │      │500 元供己花用。    │              │                │
└─┴────┴────┴───┴──────────┴───────┴────────┘

司法院資訊處製作；財團法人民間司法改革基金會備份。
